【裁判字號】    97,交抗,1515
【裁判日期】    971027
【裁判案由】    違反道路交通管理處罰條例
【裁判全文】
臺灣高等法院交通事件裁定                97年度交抗字第1515號
抗  告  人
即受處分人  甲○○
上列抗告人因違反道路交通管理處罰條例案件，不服臺灣臺北地
方法院中華民國97年9月1日裁定（97年度交聲字第1499號），提
起抗告，本院裁定如下：
    主  文
抗告駁回。
    理  由
一、抗告人即受處分人甲○○前經臺北市交通事件裁決所以其於
    民國97年1月27日12時06分許，駕駛車牌號碼3B-8856號自用
    小客車，行經臺北市市○○道與新生北路1 段62巷路口時，
    違規闖越紅燈（東向西），為警當場舉發後，未依限到案，
    違反道路交通管理處罰條例第53條第1 項規定，裁處罰鍰新
    臺幣（下同）5,400元，並記違規點數3點，因而向原審法院
    聲明異議。原審法院以抗告人確有上述闖越紅燈之違規行為
    ，原處分所為上開裁罰並無不當，裁定駁回抗告人之異議。
二、抗告意旨略稱：舉發本件違規之警員雖指抗告人行經上開路
    口時之燈號為紅燈，惟其所提出之照片無法佐證其所指之事
    實。且抗告人當時行進方向為東向西（北側），而員警站立
    位置係在對面，其所見者乃由西往東方向之單面燈號，如何
    認定抗告人行進方向之燈號為紅燈。又行為當時既無證據，
    員警竟強行要求抗告人簽收違規舉發單，且舉發當時，抗告
    人將舉發單交還給員警之際，因員警一時疏忽，致舉發單掉
    落地面，抗告人並無員警所稱將舉發單搓揉後擲出車外之情
    事云云。
三、查抗告人於上揭時地，因駕車違規闖越紅燈，為警當場舉發
    後，未依限到案，原處分機關乃以抗告人違反道路交通管理
    處罰條例第53條第1 項裁處罰鍰5,400元，並記違規點數3點
    ，有臺北市交通事件裁決所97年4月14日北市裁四字第裁22-
    A00WD4511 號違反道路交通管理事件裁決書、臺北市政府警
    察局中山分局97年5月20日北市警中分交字第09731720300號
    函各一份在卷可稽。又證人即製單舉發之員警吳明華於原審
    證稱：97年1月27日中午，於市○○道與新生北路1段62巷路
    口執行特種勤務時，見抗告人駕駛上揭自用小客車，從市○
    ○道由東向西駛經該路口，當時路口號誌已經變為紅燈，抗
    告人仍違規通過等語（見原審卷第24-25 頁），並提出其所
    拍攝抗告人駕車闖紅燈之現場照片為證。以證人吳明華當時
    立於上開路口西北側（即抗告人當時駕車行進方向之右前方
    ）執行職務，且時值白天，光線正常、路口並無障礙物、視
    距良好及路口兩側、對向均設有燈號顯示等情形觀之，尚難
    認吳明華有誤判抗告人違規之可能。又觀諸卷附現場照片，
    其中編號3 照片顯示，通過上開路口前，抗告人所駕小客車
    右側尚有一輛機車同向併行，然依編號4、5照片所示，該機
    車已停在上揭路口停止線內，惟抗告人仍然繼續行進通過路
    口，衡諸常情，該機車騎士既暫停於路口停止線之白線前，
    足見當時路口號誌已轉換為紅燈，抗告人卻未暫停仍持續前
    進違規闖越紅燈，吳明華上開供證，自堪採信。因此，原處
    分機關據以認定抗告人有闖紅燈之違規事實，依道路交通管
    理處罰條例第53條第1 項規定，並審酌抗告人違規情節，裁
    處罰鍰5,400元，並記違規點數3點，尚無不當。從而，原審
    法院憑此駁回抗告人之異議，於法亦無不合。抗告人徒憑片
    面空言稱：路口的二個紅綠燈號誌會有秒差云云，否認上揭
    違規事實，為無理由，應予駁回。至抗告人所稱當時紅單是
    要交給員警，並無所稱將紅單揉一揉丟出車外云云，與本件
    裁罰無涉，附此敘明。
四、據上論結，應依道路交通案件處理辦法第26條，刑事訴訟法
    第412條，裁定如主文。
中    華    民    國    97    年    10    月    27    日
                        交通法庭審判長法  官  蔡彩貞
                                      法  官  曾家貽
                                      法  官  楊力進
以上正本證明與原本無異。
不得再抗告。
                                      書記官  楊麗娟
中    華    民    國    97    年    10    月    28    日


司法院資訊處製作；財團法人民間司法改革基金會備份。
